臺灣臺北地方法院民事裁定
111年度家調裁字第59號
聲  請  人
即  原  告  林若熙  
            吳品臻  
共      同
法定代理人  林宛姿  
非訟代理人  蘇文俊律師
相  對  人  吳昶輝  
上列當事人間確認親子關係不存在事件，本院裁定如下：
    主      文
確認相對人吳昶輝與聲請人林若熙間之親子關係不存在。
確認相對人吳昶輝與聲請人吳品臻間之親子關係不存在。
程序費用新臺幣陸仟元由相對人吳昶輝負擔。
    理      由
壹、程序事項
　　按當事人就不得處分之事項，其解決事件之意思已甚接近或
    對於原因事實之有無不爭執者，得合意聲請法院為裁定，家
    事事件法第33條定有明文。經查，聲請人即原告依家事事件
    法第67條第1 項提起確認親子關係不存在之訴，為不得處分
    之事項，然兩造對於原因事實之有無不爭執，合意聲請本院
    為裁定，核無不合，應予准許。
貳、實體事項
一、聲請人主張：緣聲請人即原告林若熙之生父為第三人張慶鵬
    ，聲請人即原告吳品臻之生父為第三人黃毅民，聲請人與相
    對人間無血統上之父女關係。為此，爰依家事事件法第67條
    第1 項提起確認親子關係不存在之訴等語。並聲明如主文所
    示。
二、相對人則以：同意聲請人主張之事實等語。
三、按非婚生子女，其生父與生母結婚者，視為婚生子女，民法
    第1064條定有明文。而本條規定，即學說上所謂「準正」，
    準正要件有二，其一須有血統上之父母子女關係，其二須生
    父與生母結婚。
四、經查，聲請人林若熙、吳品臻之法定代理人林宛姿與相對人
    於88年6月12日結婚，於93年3月29日離婚，於95年5月18日
    結婚，於97年11月19日離婚，於101年3月28日結婚，於101
    年10月2日離婚，林若熙、吳品臻分別於101年3月23日、95
    年6月4日出生，不受婚生推定等情，有戶口名簿在卷。次查
    ，聲請人主張兩造間不具血統上之父女關係等情，為相對人
    所不爭執，復有長庚安醫事檢驗所111年2月10日、108年10
    月14日親子鑑定證明書為憑，而上開檢定結果分別認為林若
    熙與第三人張慶鵬相對應各DNA 型別均無不符，不排除依親
    等直系血緣關係機率99.00000000%等情，吳品臻與第三人黃
    毅民相對應各DNA 型別均無不符，不排除依親等直系血緣關
    係機率99.00000000%等情，有上開鑑定報告在卷，足徵兩造
    間確無血統上之父女關係。從而，聲請人依家事事件法第67
    條第1 項提起確認親子關係不存在之訴等語，為有理由，應
    予准許。
五、綜上所述，兩造確無血統上之父女關係。從而，聲請人依家
    事事件法第67條第1 項提起確認親子關係不存在之訴等語，
    為有理由，應予准許。
六、本件事證已臻明確，兩造其餘之攻擊防禦方法及所提證據，
    於判決結果不生影響，爰不一一論列，併此敘明。
七、依家事事件法第33條第1 項、第97條，非訟事件法第21條第
    2 項，民事訴訟法第78條，裁定如主文。
中　　華　　民　　國　　111 　年　　10　　月　　12　　日
                    家事法庭  法  官  温宗玲
以上正本係照原本作成。
如不服本裁定，應於送達後10日內，向本院提出抗告狀並表明抗
告理由（須附繕本，並繳納抗告費新臺幣1,000元）。
中　　華　　民　　國　　111 　年　　10　　月　　12　　日
                              書記官　簡  如